【裁判字號】    98,簡上,1016
【裁判日期】    990208
【裁判案由】    毀損等
【裁判全文】
臺灣桃園地方法院刑事判決            98年度簡上字第1016號
上  訴  人
即  被  告  甲○
上列上訴人即被告因毀損等案件，不服本院中華民國98年9 月21
日98年度桃簡字第2218號第一審刑事簡易判決（檢察官聲請簡易
處刑案號：97年度偵字第26154 號），提起上訴，本院管轄之第
二審地方法院合議庭判決如下：
    主  文
上訴駁回。
甲○所犯無故侵入他人住宅及毀損貳罪所處之刑均緩刑貳年。
    事  實
一、甲○與丙○○曾係未曾同居之男女朋友，兩人因其女之扶養
    費用問題而生嫌隙。甲○竟基於侵入住宅及毀損之犯意，於
    民國97年10月2 日下午3 時50分許，前往丙○○及乙○○位
    於桃園縣蘆竹鄉○○街48號之住處，本欲強行進入上開住處
    ，適乙○○返回家中打開大門時，甲○竟未經乙○○、丙○
    ○之同意，趁乙○○不備時，無故侵入該住處，並將屋內丙
    ○○所有熨斗、梳妝鏡、撲滿、信及照片毀損至不堪使用。
    俟經丙○○報警處理，始悉上情。
二、案經丙○○及乙○○訴由桃園縣政府警察局蘆竹分局報告臺
    灣桃園地方法院檢察署檢察官偵查後聲請以簡易判決處刑。
    理  由
一、本件認定事實所引用之本件卷內所有卷證資料（包含人證與
    文書證據、物證等證據）之證據能力，檢察官及被告於本院
    審理時均不爭執，且並無證據證明係公務員違背法定程序所
    取得；又卷內之各項文書證據，亦無刑事訴訟法第159 條之
    4 第1 款、第2 款顯有不可信之情況，而不得作為證據之情
    形，或有刑事訴訟法第159 條之4 第3 款其他可信特別情況
    下所製作之文書，而得作為證據，均認有證據能力。
二、上開犯罪事實，業據被告甲○於警詢、偵訊及本院審理時坦
    承不諱（見臺灣桃園地方法院檢察署97年度偵字第26154 號
    卷《下稱偵卷》第4 頁、第44頁，本院98年度桃簡字第2218
    號卷《下稱本院原審卷》第13頁背面、本院卷第27頁背面、
    第39頁、第39頁背面），核與證人即告訴人丙○○、乙○○
    於警詢、偵查中供述之情節相符（見偵卷第11至14頁、第43
    頁、第61頁），並有上開丙○○及乙○○住處之監視器錄影
    翻拍照片7 張及該住處現場照片9 張在卷可稽（見偵卷第17
    至24頁、第51至58頁），足認被告前揭具任意性之自白核與
    事實相符，而屬可信。本件事證明確，被告犯行洵堪認定，
    應依法論科。
三、論罪科刑部分：
  (一)核被告甲○所為，係犯刑法第306 條第1 項之侵入住宅罪及
    同法第354 條之毀損罪。其所犯上開二罪，犯意各別，行為
    互殊，應予分論併罰。
  (二)原審依刑法第306 條第1 項、第354 條、第41條第1 項前段
    ，刑法施行法第1 條之1 第1 項、第2 項前段之規定，並審
    酌被告之犯罪動機係因與賴正曄所生子女扶養費之爭議懸而
    未決已有一段時日，一時失慮始犯本案，雖情有可原，惟其
    不思循以理性管道解決紛爭，所為誠屬不該，且犯後仍飾詞
    狡辯，未見有悔改之意，迄今亦未與告訴人達成和解，賠償
    被害人所受損失等一切情狀，分別量處有期徒刑2 月、拘役
    50日，並均諭知易科罰金之折算標準。核其認事用法均無違
    誤，量刑亦屬允當。
  (三)上訴人提起上訴意旨略以：渠坦承本件毀損犯行，但事實上
    渠並非無故進入丙○○及乙○○上開住處，渠不知未得丙○
    ○及乙○○之同意進入該住處係屬違法，惟渠已與丙○○及
    乙○○達成和解，請求減輕刑度並宣告緩刑，給予自新之機
    會等語。惟按，量刑輕重，係屬事實審法院得依職權自由裁
    量之事項，苟已斟酌刑法第57條各款所列情狀而未逾越法定
    刑度，不得遽指為違法。最高法院著有72年台上字第6696號
    判例可參。本件原審判決量刑部分，既已斟酌刑法第57條各
    款情狀而未逾法定刑度，難謂有何輕判可言，上訴意旨猶執
    前詞，指摘原判決不當，為無理由，應予駁回。
  (四)末查，被告前未曾因故意犯罪受有期徒刑以上刑之宣告，此
    有臺灣高等法院被告前案紀錄表1 份在卷可按，其因一時失
    慮，致罹刑典，事後於本院審理時坦承犯行，且就上開犯行
    業與被害人丙○○及乙○○成立調解，此有本院98年度桃小
    調786 號調解筆錄影本附卷（見本院卷第30頁、第41頁），
    並據被害人丙○○陳述在卷（本院卷第28頁背面），且被害
    人丙○○及乙○○亦均到庭表示，願意原諒被告，並同意給
    予被告緩刑之機會（見本院卷第28頁背面），故其經此教訓
    應能知所警惕而無再犯之虞，本院認其所受刑之宣告以暫不
    執行為適當，爰併諭知緩刑2 年，以啟自新。又查被告與告
    訴人丙○○固有一非婚生子女，然其二人並未同居過，業據
    被告供述在卷（見原審卷第14頁），是其二人並無家庭暴力
    防治法第3 條第2 款家庭成員之關係，本件自無家庭暴力防
    治法相關規定適用之餘地。至被害人丙○○及乙○○另表示
    ，希望被告能返還丙○○之結婚戒指及鋯石組乙節（見本院
    卷第28頁背面），經查，丙○○縱稱其遺失有結婚戒指及鋯
    石組，但並無何積極證據足認係被告所竊取，此業據臺灣桃
    園地方法院檢察署檢察官以97年度偵字第26154 號不起訴處
    分確定在案，尚不能認該結婚戒指及鋯石組為被告所持有，
    亦不得以被告不能返還上開結婚戒指及鋯石組，而據此認定
    被告並無悔意，併予敘明。
據上論斷，應依刑事訴訟法第455 條之1 第1 項、第3 項、第
368 條，刑法第74條第1 項第1 款，判決如主文。
本案經檢察官李安蕣到庭執行職務。
中    華    民    國    99    年     2    月    8    日
          刑事第九庭    審判長法  官  吳為平
                              法  官  蘇琬能
                              法  官  黃立昌
以上正本證明與原本無異。
本件不得上訴。
                              書記官  張懿昀
中    華    民    國    99    年    2     月    8     日

司法院資訊處製作；財團法人民間司法改革基金會備份。
